【裁判字號】    91,交聲,838
【裁判日期】    920321
【裁判案由】    違反道路交通管理處罰條例聲明異議
【裁判全文】
臺灣臺北地方法院交通事件裁定                    九十一年度交聲字第八三八號
    原處分機關  交通部公路總局臺北區監理所
    異  議  人
    即受處分人  甲○○
右列受處分人因違反道路交通管理處罰條例案件，對於交通部公路總局臺北區監理所
九十一年五月九日所為之處分（原處分：北監五字第裁四○─ＡＢＷ九三二一一八號
），聲明異議，本院裁定如左：
    主      文
原裁定撤銷。
甲○○不罰。
    理      由
一、按汽車駕駛人，駕駛汽車經測試檢定有左列情形之一者，處新臺幣一萬五千元以
    上六萬元以下罰鍰，並當場移置保管其車輛及吊扣其駕駛執照一年；因而肇事致
    人受傷者，並吊扣其駕駛執照二年；致人重傷或死亡者，吊銷其駕駛執照，並不
    得再考領：(一)酒精濃度超過規定標準，道路交通管理處罰條例第三十五條第一項
    第一款定有明文。
二、本件原處分機關交通部公路總局臺北區監理所於九十一年五月九日以異議人即受
    處分人甲○○違反道路交通管理處罰條例第三十五條第一項第一款規定，以北監
    五字第裁四○─ＡＢＷ九三二一一八號舉發違反道路交通管理事件裁決書裁處罰
    鍰新臺幣四萬二千元，並吊扣駕駛執照十二個月之事實，有上開裁決書一件在卷
    可憑。惟異議人辯稱：其不曾於九十年十月十八日上午三時二十八分許經臺北市
    政府警察局萬華分局康定路派出所舉發酒精濃度超過規定標準，其於九十年三月
    十二日不慎遺失國民身分證及汽車駕駛執照各一張，其證件應係被人冒用等語。
    經查，異議人曾不慎遺失國民身分證及汽車駕駛執照各一張，於同年三月十五日
    至交通部公路總局臺北區監理所辦理普通小型車駕駛執照遺失補發乙節，有交通
    部公路總局臺北區監理所九十一年十月四日九一北監駕字第九一二二三○一號函
    一件存卷可稽。又臺北市政府警察局萬華分局於九十年十月十八日上午三時二十
    八分，在臺北市○○○路、西園路口舉發車牌號碼八Ｂ─一九六九號自用小客車
    駕駛人酒後駕車經測值零點四八ＭＧ／Ｌ之事實，有臺北市政府警察局北市警交
    大字第ＡＢＷ九三二一一八號舉發違反道路交通管理事件通知單及酒精濃度測定
    單各一紙在卷足憑。經本院當庭採取異議人甲○○指紋製成指紋卡，送請內政部
    警政署刑事警察局就該指紋卡上甲○○指紋與上開酒精測定單上指紋鑑定比對是
    否為同一人所有，經鑑定定結果為：上開酒精測定單上指紋與甲○○指紋卡上指
    紋比對結果不符，但因紋線不清、特徵點不足，無法進一部輸入電腦比對係何人
    之指紋等語，有內政部警政署刑事警察局九十二年三月十七日刑紋字第○九二○
    ○三九六七五號鑑驗書一件存卷可按。足見臺北市政府警察局萬華分局於右揭時
    、地所舉發酒後駕車之對象並非異議人，原處分機關自不得據以對異議人為處分
    。是原處分既有上述可議之處，自應撤銷原處分，另裁定如主文第二項所示。
三、據上論斷，應依道路交通案件處理辦法第二十條前段，裁定如主文。
中      華      民      國     九十二     年     三     月    二十一    日
                                      臺灣臺北地方法院交通法庭
                                          法  官  張  筱  琪
右正本證明與原本無異。
如不服本裁定，應於裁定送達後五日內向本院提出抗告狀。
                                          書記官  吳  一  凡
中      華      民      國     九十二     年     三     月    二十四    日


司法院資訊處製作；財團法人民間司法改革基金會備份。
